行　政　法　院　裁　定　　　　　　　　　　　　　八十七年度裁字第一四七七號
　　聲　請　人　奇美實業股份有限公司
　　代　表　人　甲○○
　　　　　　　　　　　　　送達代收人　蔡清河　律師
右聲請人因徵收補償事件，對本院中華民國八十七年五月二十八日八十七年度裁字第
六一八號裁定聲請再審。本院裁定如左︰
　　主  文
再審之聲請駁回。
　　理  由
按行政訴訟法第二十八條第一款所謂適用法規顯有錯誤，係指原裁判所適用之法規與
該案應適用之現行法規相違背，或與解釋、判例有所牴觸者而言。又該條第二款所謂
判決理由與主文顯有矛盾，係指判決理由與主文之內容適得其反而言，本院六十二年
判字第六一○號及六十年裁字第八七號分別著有判例。本件需用土地人交通部台灣區
○道新建工程局為興辦第二高速公路後續計畫白河新化（善化鎮○路段工程，需用聲
請人等所有之土地，經台南縣政府函報臺灣省政府轉請內政部以八十六年四月一日台
內地字第八六○三五二二號函核准徵收。台南縣政府旋於八十六年四月二十四日以
府地用字第○六六七五一號公告徵收系爭土地，並以同文號通知土地所有人（含聲請
人）。聲請人不服，以徵收案使其善化廠工業用地被分割為東、西二部分，喪失土地
效用，而僅補償土地部分，對於周邊土地之整地及排水管架、道路設施均未補償分文
，請求將系爭土地之徵收予以撤銷，並變更路線等由，向內政部提起訴願。經內政部
以八十六年六月六日台內訴字第八六○二九九五號函將其中徵收補償部分移由有管
轄權之臺灣省政府訴願決定，從程序上予以駁回，聲請人復提起再訴願，內政部再訴
願決定以「經查本件再訴願人上開變更工業用地及拓道路之主張，核與本件土地徵
收案係屬不同事件，而原處分機關八十六年四月二十四日以府地用字第○六六七五一
號函並未對之作出何種行政處分，再訴願人亦未於訴願時有所主張，其遽行於再訴願
時提出，揆諸首揭判例意旨，應以程序駁回，不予受理。又再訴願人訴稱徵收案使其
善化廠工業用地必須重新建廠規劃而拆除，應由交通部台灣區國道新建工程局補償乙
節。查再訴願人應向該國道新建工程局提出申請，從而再訴願人在對台南縣政府之處
分提起再訴願時，另以交通部台灣區國道新建工程局為對象訴請給予補償，自屬程序
不合，應駁回不予受理。」為由，仍自程序上駁回。聲請人遂提起行政訴訟，本院原
裁定係以其不服台南縣政府八十六年四月二十二日府地用字第○六六七五一號徵收土
地公告及函，向內政部提起訴願，請求(一)補償被徵收土地之整地，排水管架及道路設
施，(二)撤銷系爭土地之徵收，(三)變更南二高善化段路線，有訴願書之記載足憑。而內
政部以八十六年六月六日台內訴字第八六○二九九五號函，將其中徵收補償部分，
依訴願管轄之規定，移由臺灣省政府受理，經臺灣省政府審理以程序不合決定駁回訴
願（參見前述訴願理由），則撤銷徵收，及變更南二高善化路線部分，已非本件訴願
之標的，且臺灣省政府決定亦就此部分予以審理，有訴願決定書可按。聲請人竟對此
部分提起行政訴訟，難謂合法。又前揭八十六年四月二十二日府地用字第○六六七五
一號公告及函，通知聲請人徵收其所有之系爭土地及補償，關於系爭土地地上物另案
辦理公告。嗣地上物補償部分，經台南縣政府八十六年九月十八日八六府地用字第一
六二六三七號公告，此為聲請人所不爭之事實。則關於地上物之補償部分，自應以該
公告為不服之對象，尋求行政救濟。聲請人捨此不為，對系爭土地之徵收補償公告提
起訴願，經各該受理機關遞自程序上決定駁回，並無違誤，聲請人復對之提起行政訴
訟，顯難認為合法，乃予以駁回。於法洵無違背，亦無與判例、解釋有何牴觸之情形
，聲請人稱伊於訴願中一再表明對土地徵收之處分不服，原裁定漏未審酌云云，尚非
可採。本件原裁定據前揭理由認聲請人前程序之訴為不合法而予主文欄內為駁回其訴
之記載，亦無所指內容適得其反情形，聲請人主張各節，核與法定再審要件不符，是
提起本件再審之聲請，顯難認為有理由，應予駁回。
據上論結，本件再審之聲請為無理由，爰依行政訴訟法第三十三條、民事訴訟法第五
百零七條、第五百零二條第二項裁定如主文。
中    華    民    國     八十七      年     十二     月     二十四      日
                    行 政 法 院 第 四 庭
                                審 判 長 評  事      葉  振  權
                                         評  事      吳      仁
                                         評  事      吳  錦  龍
                                         評  事      林  家  惠
                                         評  事      吳  明  鴻
右  正  本  證  明  與  原  本  無  異
                                         法院書記官  張  惠  美
中    華    民    國     八十七      年     十二     月     二十四      日
